# 陈老师，求助

提问人：liufengwen 时间：2014-04-20 21:04:11
夫妻两个共同控制公司A，妻子控制全资子公司B，现在想A吸收B或A收购B，这两种方式哪种好，各需要走哪些流程？

回答人：chenyiwei
关键是判断该吸收合并是否构成同一控制下的合并，例如夫妻二人是否有一致行动协议，约定在A、B两公司的事务上采取一致行动。如果认定属于同一控制下合并，则无论是谁吸收合并谁，在合并报表层面的影响基本无重大差异。

提问人：liufengwen 时间：2014-04-21 00:32:43
吸收合并或购买股权需要评估吗，如何定价

回答人：chenyiwei
如果涉及国资的，按规定需评估；涉及上市公司收购资产的，是否评估根据股票上市规则规定确定。但是，如有可能，一般建议尽量评估，尤其在涉及非同一控制下合并的情况下。